臺灣臺中地方法院刑事判決　　　　　　 100年度易字第3139號
公　訴　人　臺灣臺中地方法院檢察署檢察官
被　　　告　謝青雲
選任辯護人　周復興律師
被　　　告　謝劍涵
被　　　告　陳永松
上　二　人
選任辯護人　黃文皇律師
上列被告等因詐欺案件，經檢察官提起公訴(100年度偵字第1352
0號、第16703號)，被告於準備程序中就被訴事實為有罪之陳述
，經告知簡式審判程序之旨，並聽取當事人之意見後，經本院合
議庭裁定由受命法官獨任進行簡式審判程序，判決如下:
    主    文
謝青雲共同犯詐欺取財罪，共肆罪，各處有期徒刑陸月，如易科
罰金，均以新臺幣壹仟元折算壹日，扣案如附表一所示之物，均
沒收。又共同犯詐欺取財未遂罪，處有期徒刑伍月，如易科罰金
，以新臺幣壹仟元折算壹日，扣案如附表一所示之物，均沒收。
主刑部分應執行有期徒刑壹年拾月，如易科罰金，以新臺幣壹仟
元折算壹日。
謝劍涵共同犯詐欺取財罪，共肆罪，各處有期徒刑伍月，如易科
罰金，均以新臺幣壹仟元折算壹日，扣案如附表一所示之物，均
沒收。又共同犯詐欺取財未遂罪，處有期徒刑肆月，如易科罰金
，以新臺幣壹仟元折算壹日，扣案如附表一所示之物，均沒收。
主刑部分應執行有期徒刑壹年伍月，如易科罰金，以新臺幣壹仟
元折算壹日。
陳永松共同犯詐欺取財罪，共肆罪，均累犯，各處有期徒刑陸月
，如易科罰金，均以新臺幣壹仟元折算壹日，扣案如附表一所示
之物，均沒收。又共同犯詐欺取財未遂罪，累犯，處有期徒刑伍
月，如易科罰金，以新臺幣壹仟元折算壹日，扣案如附表一所示
之物，均沒收。主刑部分應執行有期徒刑壹年拾月，如易科罰金
，以新臺幣壹仟元折算壹日。
    犯罪事實
一、陳永松(綽號「松仔」)前因重利案件，經本院以96年度易字
    第180號判決，判處有期徒刑4月確定，於民國96年4月24日易
    科罰金執行完畢。
二、謝青雲(綽號「螃蟹」)、謝劍涵(綽號「阿劍」)、陳永松與
    真實姓名年籍不詳綽號「紅毛」等數名之成年人，與張祐祥
    (所涉詐欺罪嫌，另由臺灣臺中地方法院檢察署檢察官偵查
    中)，經由網路聯繫，達成跨境組織詐欺犯罪之共同謀議，
    由謝青雲擔任金主，蒐集大陸地區被害人電話資料、設置詐
    欺機房之電腦及網路等硬體設備，並群發詐騙語音訊息，且
    為詐欺機房之負責人，同時僱請謝劍涵、陳永松及真實姓名
    年籍不詳之數名成年人，擔任詐欺電信流之詐騙機房分工(
    即實際撥打電話詐騙者)。「紅毛」則負責提供教戰手冊、
    被害人遭騙後匯款之人頭帳戶及提領被害人所匯款項之車手
    。張祐祥擔任詐欺犯罪之詐欺網路流分工（即向海峽兩岸及
    境內外第二類電信業者申租網段予以介接及分租予其他詐欺
    網路流網管共犯，提供網路介接技術及排除網路介接障礙）
    。其等合組詐欺之犯罪集團，意圖為自己或其他共犯不法之
    所有，基於詐欺取財之犯意聯絡及行為分擔，由謝青雲於
    100 年3月7日起至同年6月7日止，承租位在高雄市○○區○
    ○路863號15樓之房屋，供為電話詐騙集團機房使用。於100
    年3 月2日及某日，謝劍涵同意謝青雲以其名義，分別向中
    嘉網路寬頻股份有限公司及中華電信股份有限公司數據通信
    分公司申租IP：58.115.186.203、115.43.25.57、115.43.
    25.218、115.43.25.207、115.43.25.21、114.47.116.67、
    114.40.160.137、114.40.173.218、114.40.169.45等網路
    位址。即自100年3月間某日起至同年5月底某日止，由謝青
    雲陸續招募謝劍涵、陳永松及數名真實姓名年籍不詳之成年
    人，並與張祐祥經網路取得聯繫後，由張祐祥以無線網卡自
    香港軟交換平臺登入操控，與上開電信流詐欺機房網路位址
    介接，並以帳號「17-益」加以管理。復以網路技術為謝青
    雲所屬電信流詐欺機房更改網路顯號設定為大陸地區000000
    00000號北京市公安局電話(已非網路電話原號碼)，以此詐
    術偽裝為大陸公私部門致電以取信被害人。而其等詐欺方式
    係先由謝青雲啟動網路平臺自動回撥系統，群發內容為「有
    法院傳票待領，有疑問請按9回撥」之詐騙語音封包予大陸
    地區民眾，使大陸地區民眾陷於錯誤回撥，該回撥電話即經
    由設定路徑介接至詐欺機房，由擔任第一線詐騙人員之數名
    真實姓名年籍不詳之詐欺集團成員，接起電話即佯稱為大陸
    地區人民法院職員，並稱來電者因信用卡欠費未繳，藉此套
    取其等個人資料後，復將該通電話轉予第二線詐騙人員接聽
    ；而擔任第二線詐騙人員之謝劍涵、陳永松及數名真實姓名
    年籍不詳之詐欺集團成員，即訛稱為大陸地區公安人員，告
    知來電者因欠費而須配合調查名下帳戶是否有違法使用，並
    要求其等將所有資金存匯至自己所有之同一帳戶內後，即將
    電話轉予第三線詐騙人員接聽；該擔任第三線詐騙人員之謝
    青雲即詐稱係檢察官，向大陸地區民眾騙稱須至金融機構操
    作提款機云云，若受騙大陸地區民眾因陷於錯誤而接受電話
    指示操作提款機，即可成功詐得款項，犯罪所得由大陸地區
    車手集團成員在各地銀行提款機取得贓款，藉由地下匯兌方
    式匯回臺灣地區，由車手集團成員以電話通知「紅毛」，待
    「紅毛」取得詐騙款項扣除20%之金額作為報酬後，將剩下
    詐騙犯罪所得之款項，預計分別依5%及7%之比例分紅給擔任
    成功令大陸地區民眾匯款之第一、二線詐欺人員，其餘款項
    則由擔任機房金主、負責人及第三線詐欺人員之謝青雲所有
    ，且由謝青雲提供該詐欺機房人員之食宿。嗣該詐欺集團成
    員，分別以上開詐騙方式撥打電話予大陸地區人民蔣梅、鄭
    祥英、肖忠梅、何冬梅，致蔣梅、鄭祥英、肖忠梅、何冬梅
    均對上開詐欺集團成員佯稱內容信以為真，陷於錯誤，而各
    於10 0年5月10日下午3時許、同年5月10日下午4時40分許、
    同年5月12日上午11時30分許、同年5月12日中午12時30分許
    ，分別匯款人民幣2萬5821元、2萬9000元、1萬9821元、19
    萬200 0元至詐欺集團成員指定之中國工商銀行帳號：00000
    000000 00000000號、0000000000000000770號帳戶內。另上
    開詐欺集團成員，於100年5月13日上午8時許，撥打詐欺電
    話予大陸地區人民唐國華，著手施用上開詐術，惟唐國華並
    未因陷於錯誤，而依詐欺集團成員指示轉帳匯款，致該詐欺
    集團成員未能詐騙唐國華得逞。而上開詐欺機房自100年3月
    9 日起至同年6月4日為止，有群撥至少1萬331通電話之紀錄
    。嗣於100年6月9日上午10時44分許，為警持本院核發之搜
    索票，至高雄市○○區○○路863號15樓執行搜索，當場查
    獲謝青雲及陳永松，並扣得謝青雲所有供本案犯罪所用之如
    附表一所示之物品。另扣得與本案犯罪無關之如附表二所示
    之物品，而悉上情。
三、案經高雄市政府警察局移送臺灣臺中地方法院檢察署檢察官
    偵查起訴。
    理    由
一、本件被告謝青雲、謝劍涵及陳永松所犯，均非死刑、無期徒
    刑、最輕本刑為3年以上有期徒刑之罪，或高等法院管轄第
    一審之案件，被告謝青雲、謝劍涵及陳永松於準備程序中，
    就前揭被訴事實為有罪之陳述，經受命法官告以簡式審判程
    序之旨，並聽取被告謝青雲、謝劍涵及陳永松與公訴人之意
    見後，本院認無不得或不宜改依簡式審判程序進行之處，爰
    依刑事訴訟法第273條之1第1項、第284條之1，經合議庭評
    議後，裁定本件由受命法官獨任進行簡式審判程序，是本件
    之證據調查，依刑事訴訟法第273條之2規定，不受同法第15
    9條第1項、第161條之2、第161條之3、第163條之1及第164
    條至第170條規定之限制，合先敘明。
二、本件起訴書之犯罪事實欄關於被告謝青雲、謝劍涵及陳永松
    被訴範圍之記載容有未明，經公訴人於準備程序就起訴效力
    所及範圍，敘明係起訴被告謝青雲、謝劍涵及陳永松等3人
    詐欺被害人即大陸地區人民蔣梅、鄭祥英、肖忠梅及何冬梅
    既遂，詐欺被害人即大陸地區人民唐國華未遂(起訴書原記
    載詐欺被害人唐國華人民幣9821元既遂，惟業經公訴人當庭
    更正為未遂，並更正犯罪時間為100年5月13日上午8時許)，
    而起訴書記載由被告謝青雲、謝劍涵及陳永松上開組成之詐
    欺機房，有撥打至少1萬331通電話之紀錄，係在說明該機房
    的運作過程，因無法取得確切被害人資料，並非起訴範圍(
    見本院卷第69頁背面)，本院自應就公訴人當庭所表明之範
    圍為審理，合先敘明。
三、上開犯罪事實，業據被告謝青雲、謝劍涵及陳永松於本院移
    審程序、準備程序及審理中，均坦承不諱。並經證人即大陸
    地區被害人蔣梅、鄭祥英、肖忠梅、何冬梅、唐國華證述綦
    詳。復有內政部警政署刑事警察局100年8月1日刑偵六六字第
    1000100869號函及檢送之偵查報告、上開詐欺機房CDR通聯紀
    錄、IP申設人資料、高雄市政府警察局刑警大隊科技偵查組
    現場勘察報告、搜索扣押筆錄、扣押物品目錄表、現場照片
    、被害人蔣梅、鄭祥英及肖忠梅之匯款單據、中嘉網路/寬
    頻股份有限公司客戶資料、機房擺設位置圖等件附卷可稽。
    且有如附表一所示之物品扣案可佐。足認被告謝青雲、謝劍
    涵及陳永松之自白均與事實相符，自得採為論罪科刑之依據
    。本案事證已臻明確，被告謝青雲、謝劍涵及陳永松之犯行
    均洵堪認定，均應予依法論科。
四、論罪科刑部分：
(一)核被告謝青雲、謝劍涵及陳永松，就詐騙被害人蔣梅、鄭祥
    英、肖忠梅、何冬梅部分，均分別係犯刑法第339第1項之詐
    欺取財罪；就詐騙被害人唐國華部分，均係犯刑法第339條第
    1項、第3項之詐欺取財未遂罪。起訴意旨原認被告謝青雲、
    謝劍涵及陳永松所為詐騙被害人唐國華部分，係犯刑法第339
    條第1項之詐欺取財既遂罪，容有誤會，惟業經公訴人當庭更
    正，而既遂、未遂為犯罪之樣態，不涉及罪名之變更，檢察
    官以同一罪名之既遂罪起訴，法院審理結果，若認應成立同
    一罪名之未遂罪者，自毋庸變更起訴法條（最高法院96年度
    台上字第5365號判決意旨參照）。是被告謝青雲、謝劍涵及
    陳永松就詐欺被害人唐國華之犯行，僅行為階段之不同，尚
    無變更起訴法條之問題，併予敘明。被告謝青雲、謝劍涵及
    陳永松與紅毛、張祐祥、大陸地區車手及被告謝青雲所僱請
    擔任上開詐欺機房第一線、第二線詐欺人員之數名真實姓名
    年籍不詳之成年人，就詐欺被害人蔣梅、鄭祥英、肖忠梅、
    何冬梅及唐國華犯行，彼此間有犯意聯絡及行為分擔，均為
    共同正犯。被告謝青雲、謝劍涵及陳永松就前揭所為4次詐欺
    取財罪(詐欺被害人蔣梅、鄭祥英、肖忠梅、何冬梅部分)與1
    次詐欺取財未遂罪(詐欺被害人唐國華)共5罪間，皆犯意各別
    ，行為互殊，均應予分論併罰。
(二)被告陳永松前因重利案件，經本院以96年度易字第180號判決
    ，判處有期徒刑4月確定，於96年4月24日易科罰金執行完畢
    一情，有臺灣高等法院被告前案紀錄表1份在卷可稽。被告陳
    永松於有期徒刑執行完畢後5年內，故意再犯本件有期徒刑以
    上之5罪，均為累犯，均應依刑法第47條第1項規定，各加重
    其刑。
(三)被告謝青雲、謝劍涵及陳永松對於被害人唐國華所為犯行，
    已著手於詐欺取財行為而未生犯罪之結果，為未遂犯，均爰
    依刑法第25條第2項規定，按既遂犯之刑減輕之，並就被告陳
    永松所為此部分犯行，與上開刑之加重事由，依法先加後減
    之。
(四)爰審酌被告謝青雲、謝劍涵及陳永松，均正值青壯，卻不思
    以正當方式取得財物，竟為一己私慾，組成詐欺集團，以前
    揭方式詐欺上開被害人，對被害人財產法益及社會秩序造成
    危害。兼衡酌被告謝青雲為上開詐欺機房之金主、負責人，
    並兼任第三線詐騙人員，被告謝劍涵及陳永松則擔任第二線
    詐騙人員，且由被告謝劍涵以其名義申設上開網路之參與犯
    罪及分工程度，被告謝青雲、謝劍涵及陳永松於犯罪後，於
    本院移審程序、準備程序及審理程序，終坦承犯行，尚知醒
    悟，被告謝青雲、謝劍涵及陳永松對上開各次犯行之犯罪動
    機、目的、手段、被告謝劍涵前無任何犯罪紀錄，有臺灣高
    等法院被告前案紀錄表各1份附卷可參。被告謝青雲為國中
    肄業之智識程度、經本院於移審程序准予具保後，已在崇悅
    人力有限公司擔任機械技術人員(有在職證明書1紙可稽，見
    本院卷第88頁)、月薪新臺幣2萬元至3萬元、與其雙親、兄
    弟、妹妹同住之生活狀況、被告謝劍涵為大學肄業之智識程
    度、經本院於移審程序准予具保後，已在便利商店擔任門市
    店員(有在職證明書1紙可稽，見本院卷第99頁)，月薪新臺
    幣2萬1000元、與其父親、祖母同住之生活狀況、被告陳永
    松為國中肄業之智識程度，經本院於移審程序准予具保後，
    已在源野草皮公司擔任監工兼業務人員(有在職證明書1紙可
    稽，見本院卷第98頁)，月薪新臺幣2萬餘元、與母親、哥哥
    、妻兒同住之生活狀況等一切情狀，分別量處如主文第1項
    至第3項所示之刑，並均諭知易科罰金之折算標準。且定其
    等應執行之刑暨諭知易科罰金之折算標準，以示懲儆。
(五)按共同正犯因相互間利用他人之行為，以遂行其犯意之實現
    ，本於責任共同之原則，有關沒收部分，對於共犯間供犯罪
    所用之物，自均應為沒收之諭知（最高法院91年度台上字第
    5583號判決參照）。另按刑法第38條第1項第3款、第3項規定
    因犯罪所得之物，除有特別規定外，以屬於犯人者為限，始
    得沒收；倘第三人對於該物在法律上得主張權利者，自不在
    得宣告沒收之列（最高法院21年上字第589號判例及98年度台
    非字第331號判決可資參照）。扣案如附表一所示之物品，均
    係被告謝青雲所有，且均供被告謝青雲、謝劍涵及陳永松為
    本案各次犯行所用之物，業據被告謝青雲供述在卷，爰依刑
    法第38條第1項第2款規定，於被告謝青雲、謝劍涵及陳永松
    ，各次所為犯行之罪刑項下宣告沒收。而扣案如附表二編號
    2至14所示之物品，固為被告謝青雲所有，如附表二編號19
    所示之物品，則為被告陳永松所有，亦據被告謝青雲及陳永
    松分別供陳在卷，然被告謝青雲及陳永松均否認該等物品係
    供其等為本案犯罪所用之物，且復查無其他證據足資證明確
    與本案犯罪有關，亦非法院應義務沒收之物，爰不為沒收之
    宣告。而扣案如附表二編號1、15至18所示之物品，均非被
    告謝青雲、謝劍涵及陳永松所有，業據其等供述在卷，且查
    無其他證據足證與本案犯罪相關，自不得宣告沒收。公訴意
    旨固認扣案如附表二編號20所示之現金，係屬贓款，為本案
    犯罪所得，然此業據被告陳永松否認在卷，且查無其他證據
    足認係屬被告謝青雲、謝劍涵及陳永松為本案犯行所得之物
    ，況如認屬本案詐欺犯罪所得，嗣後倘有被害人提出確切證
    據證明該款項係遭被告謝青雲、謝劍涵及陳永松所屬上開詐
    欺集團詐欺並匯款，仍得依我國民事法律規定，請求返還，
    依上開說明，本院自不予宣告沒收，附此敘明。
(六)另按有犯罪之習慣或因遊蕩或懶惰成習而犯罪者，於刑之執
    行前，令入勞動場所，強制工作，刑法第90條第1項固定有明
    文。然保安處分係針對受處分人將來之危險性所為之處置，
    以達教化、治療之目的，為刑罰之補充制度。我國現行刑法
    採刑罰與保安處分雙軌制，係在維持行為責任之刑罰原則下
    ，為協助行為人再社會化之功能，以及改善行為人潛在之危
    險性格，期能達成根治犯罪原因、預防犯罪之特別目的。是
    保安處分中之強制工作，旨在對欠缺正確工作觀念或無正常
    工作因而習慣犯罪者，強制其從事勞動，學習一技之長及正
    確之謀生觀念，使其日後重返社會，能適應社會生活。刑法
    第90條第1項規定對於「有犯罪之習慣或因遊蕩或懶惰成習
    而犯罪者」之宣付強制工作處分，即係本於保安處分應受比
    例原則之規範，使保安處分之宣告，與行為人所為行為之嚴
    重性、行為人所表現之危險性及對於行為人未來行為之期待
    性相當之意旨而制定，由法院視行為人之危險性格，決定應
    否令入勞動處所強制工作，以達預防之目的。所謂「有犯罪
    之習慣」則指對於犯罪以為日常之惰性行為，乃一種犯罪之
    習性，至所犯之罪名為何，是否同一，則非所問；而行為人
    是否構成累犯，尤非決定其是否有犯罪習慣之唯一標準（最
    高法院95年度台上字第6446號判決意旨資照）。本案公訴人
    雖請求對被告謝青雲宣告於刑之執行前令入勞動場所強制工
    作，然刑法上之習慣犯，必須有具體之事實，足資證明行為
    人有犯罪之惡習及慣行，始有習慣犯規定之適用，且有犯罪
    習慣者係指對於犯罪已為日常之惰性行為，習慣犯係視犯罪
    為一種習性。經查，被告謝青雲雖係於其所犯竊盜案件緩刑
    期間，再犯本案，惟尚無具體事實足認被告謝青雲有犯罪之
    習慣或因遊蕩或懶惰成習而犯罪，且考量本件被告謝青雲行
    為之嚴重性、所表現之危險性及對於未來行為之期待性，本
    院認量處被告謝青雲如主文第1項所示之刑，已足收懲儆之
    效，尚無諭知刑前強制工作之必要，併此敘明。
據上論斷，應依刑事訴訟法第273條之1第1項、第299條第1項前段
，刑法第28條、第339條第1項、第3項、第47條第1項、第25條第2
項、第41條第1項前段、第8項、第38條第1項第2款、第51條第5款
，刑法施行法第1條之1第1項、第2項前段，判決如主文。
本案經檢察官顏淑惠到庭執行職務。
中    華    民    國   100    年    11    月    25    日
                  刑事第十庭  法  官  林慧欣
以上正本證明與原本無異。
如不服本判決應於收受送達後10日內向本院提出上訴書狀，並應
敘述具體理由；其未敘述上訴理由者，應於上訴期間屆滿後20日
內向本院補提理由書（均須按他造當事人之人數附繕本）「切勿
逕送上級法院」。
                              書記官  鄭淑英
中    華    民    國   100    年    11    月    25    日
附錄本案論罪科刑法條全文
中華民國刑法第339條
意圖為自己或第三人不法之所有，以詐術使人將本人或第三人之
物交付者，處 5 年以下有期徒刑、拘役或科或併科 1 千元以下
罰金。
以前項方法得財產上不法之利益或使第三人得之者，亦同。
前二項之未遂犯罰之。
附表一：
┌──┬──────────────┬───┬────┐
│編號│ 物品名稱                   │數 量 │ 所有人 │
├──┼──────────────┼───┼────┤
│ 1  │員工守則                    │1張   │謝青雲  │
├──┼──────────────┼───┼────┤
│ 2  │碎紙機                      │1臺   │謝青雲  │
├──┼──────────────┼───┼────┤
│ 3  │數據機                      │1臺   │謝青雲  │
├──┼──────────────┼───┼────┤
│ 4  │電腦設備(1號電腦主機含螢幕) │1臺   │謝青雲  │
├──┼──────────────┼───┼────┤
│ 5  │電腦設備(2號電腦主機含螢幕）│1臺   │謝青雲  │
├──┼──────────────┼───┼────┤
│ 6  │電腦設備(3號電腦主機含螢幕) │1臺   │謝青雲  │
├──┼──────────────┼───┼────┤
│ 7  │多功能事務機                │1臺   │謝青雲  │
├──┼──────────────┼───┼────┤
│ 8  │數據機                      │1臺   │謝青雲  │
├──┼──────────────┼───┼────┤
│ 9  │集線器                      │1臺   │謝青雲  │
├──┼──────────────┼───┼────┤
│10  │電腦設備(4號電腦主機含螢幕) │1臺   │謝青雲  │
├──┼──────────────┼───┼────┤
│11  │電腦設備(5號電腦主機含螢幕) │1臺   │謝青雲  │
├──┼──────────────┼───┼────┤
│12  │電腦設備(6號電腦主機含螢幕) │1臺   │謝青雲  │
│    │                            │      │        │
├──┼──────────────┼───┼────┤
│13  │USB多功能接頭               │1個   │謝青雲  │
├──┼──────────────┼───┼────┤
│14  │白板                        │1個   │謝青雲  │
├──┼──────────────┼───┼────┤
│15  │安裝慶聯網路發票            │3張   │謝青雲  │
├──┼──────────────┼───┼────┤
│16  │房屋繳款憑證                │1張   │謝青雲  │
├──┼──────────────┼───┼────┤
│17  │中華電信帳單及繳費收據      │3張   │謝青雲  │
└──┴──────────────┴───┴────┘
附表二：
┌──┬───────────┬─────┬───────┐
│編號│ 物品名稱             │數 量     │ 所有人       │
├──┼───────────┼─────┼───────┤
│ 1  │劉雅婷就診牙具        │1包       │不詳之人      │
├──┼───────────┼─────┼───────┤
│ 2  │易發機械背心暨外套    │16件      │謝青雲        │
├──┼───────────┼─────┼───────┤
│ 3  │現金(新臺幣)          │40萬5700元│謝青雲        │
├──┼───────────┼─────┼───────┤
│ 4  │電子產品(SonyEricsson │1支       │謝青雲        │
│    │廠牌門號0000000000號行│          │              │
│    │動電話）              │          │              │
├──┼───────────┼─────┼───────┤
│ 5  │電子產品(Nokia廠牌門號│1支       │謝青雲        │
│    │0000000000號行動電話）│          │              │
├──┼───────────┼─────┼───────┤
│ 6  │電子產品(Nokia廠牌門號│1支       │謝青雲        │
│    │0000000000號行動電話）│          │              │
├──┼───────────┼─────┼───────┤
│ 7  │電子產品(Nokia廠牌門號│1支       │謝青雲        │
│    │0000000000號行動電話）│          │              │
├──┼───────────┼─────┼───────┤
│ 8  │中華電信公共電話卡    │1張       │謝青雲        │
├──┼───────────┼─────┼───────┤
│ 9  │合作金庫VISA卡(號碼460│1張       │謝青雲        │
│    │0000000000000)        │          │              │
├──┼───────────┼─────┼───────┤
│10  │兆豐國際商業銀行金融卡│1張       │謝青雲        │
│    │(號碼000000000000000) │          │              │
├──┼───────────┼─────┼───────┤
│11  │兆豐國際商業銀行金融卡│1張       │謝青雲        │
│    │(號碼000000000000000) │          │              │
├──┼───────────┼─────┼───────┤
│12  │電子產品(3.5G華衛行動 │1支       │謝青雲        │
│    │網卡)                 │          │              │
├──┼───────────┼─────┼───────┤
│13  │電腦設備(宏碁牌筆記型 │1臺       │謝青雲        │
│    │電腦)                 │          │              │
├──┼───────────┼─────┼───────┤
│14  │郵局金融卡(號碼       │1張       │謝青雲        │
│    │00000000000000)       │          │              │
├──┼───────────┼─────┼───────┤
│15  │張易桓購車貸款資料    │1件       │謝青雲之某友人│
├──┼───────────┼─────┼───────┤
│16  │林君懌就診藥包        │1包       │謝青雲之某友人│
├──┼───────────┼─────┼───────┤
│17  │吳明達遊戲帳號資料    │1張       │不詳之人      │
├──┼───────────┼─────┼───────┤
│18  │遊戲帳號資料          │1張       │不詳之人      │
├──┼───────────┼─────┼───────┤
│19  │電子產品(Nokia廠牌門號│1支       │陳永松        │
│    │0000000000號行動電話）│          │              │
├──┼───────────┼─────┼───────┤
│20  │現金(新臺幣)          │3萬5800元 │陳永松        │
└──┴───────────┴─────┴───────┘